臺灣高等法院民事裁定
110年度聲再字第132號
聲  請  人  林瑞富  


上列聲請人與相對人曹麗美間聲明異議聲請再審事件，聲請人對
於中華民國108年2月12日臺灣臺北地方法院107年度執事聲字第2
64號、108年3月29日本院108年度抗字第386號、109年3月30日本
院109年度再抗字第7號、109年5月22日本院109年度聲再字第49
及50號、109年12月31日本院109年度聲再字第91號、110年3月31
日本院109年度再抗字第19號、110年5月31日本院110年度聲再字
第88號確定裁定，聲請再審，本院裁定如下：
    主  文
聲請駁回。
聲請訴訟費用由聲請人負擔。
    理  由
一、聲請人對本院110年度聲再字第88號確定裁定（下稱原確定
    裁定）聲請再審，原確定裁定於民國110年6月7日送達聲請
    人，其於110年6月28日具狀聲請再審，核未逾30日之不變期
    間。
二、再審之訴，應於30日之不變期間內提起。前項期間，自判決
    確定時起算，判決於送達前確定者，自送達時起算；其再審
    之理由發生或知悉在後者，均自知悉時起算。但除以第496
    條第1項第5款、第6款或第12款情形為再審之理由者外，自
    判決確定後已逾5年者，不得提起再審之訴。再審之訴不合
    法者，法院應以裁定駁回之。民事訴訟法第500條及第502條
    第1項定有明文。又當事人以有民事訴訟法第496條第1項第1
    款適用法規顯有錯誤之情形，對本院確定判決或裁定提起再
    審之訴或聲請再審，應認此項理由於裁判送達時當事人即可
    知悉，故計算是否逾30日之不變期間，應自裁判確定時起算
    ，無同法第500條第2項但書再審理由知悉在後之適用（最高
    法院70年台再字第212號判決先例參照）。
三、聲請人主張臺灣臺北地方法院107年度執事聲字第264號、本
    院108年度抗字第386號、本院109年度再抗字第7號、本院10
    9年度聲再字第49及50號、本院109年度聲再字第91號、本院
    109年度再抗字第19號確定裁定均有適用法規顯有錯誤及漏
    未斟酌證據之再審事由，聲請再審部分。查除264號裁定得
    抗告外，其餘裁定不得抗告，於公告時即確定，應自送達時
    起算再審之不變期間。而聲請人因對264號裁定不服，向本
    院提起聲明異議，經本院於108年3月29日以386號裁定駁回
    其抗告，再對386號裁定不服聲請再審，經本院於109年3月3
    0日以7號裁定及110年3月31日以19號裁定駁回聲請，復對7
    號裁定不服聲請再審，經本院於109年5月22日以49及50號裁
    定駁回其聲請，又對49及50號裁定不服聲請再審，經本院於
    109年12月31日以91號裁定駁回聲請，再對91號裁定不服聲
    請再審，經本院於110年3月31日以110年度聲再字第46號裁
    定駁回聲請；另對19號裁定不服聲請再審，經本院於110年5
    月31日以110年度聲再字第88號裁定駁回，是其就上開裁定
    於其不服提起抗告及再審聲請時已知悉，而91號裁定係本院
    於109年12月31日裁定駁回，聲請人於110年6月28日始具狀
    就上開264號、386號、7號、49及50號、91號等確定裁定為
    本件再審之聲請，已逾聲請再審之30日不變期間；另19號裁
    定係110年3月31日裁定駁回，則聲請人於110年6月28日始具
    狀就上開264號、386號、19號等確定裁定為本件再審之聲請
    ，已逾聲請再審之30日不變期間。聲請人就本件所有確定裁
    定均係本於適用法規顯有不當之再審事由聲請再審，然聲請
    人所指再審事由，於聲請人收受裁定正本時即可知悉，無民
    事訴訟法第500條第2項但書再審理由知悉在後之適用。此外
    ，聲請人就其餘再審理由，並未釋明有何知悉再審理由在後
    之情形。故聲請人就上開確定裁定為再審之聲請，均不合法
    。
四、對於確定裁定聲請再審，依民事訴訟法第507條準用同法第5
    01條第1項第4款規定，應表明再審理由及關於再審理由並遵
    守不變期間之證據，此為必須具備之程式。所謂表明再審理
    由，必須指明確定裁判有如何合於法定再審事由之具體情事
    ，始為相當，倘僅泛言有何條款之再審事由，無具體情事者
    ，仍難謂已合法表明再審事由。既未合法表明再審事由，即
    為無再審之事由，性質上無庸命其補正（最高法院61年台再
    字第137號判決先例參照）。另當事人提起再審之訴或聲請
    再審，雖聲明係對某件再審判決或裁定為再審，但審查其再
    審訴狀理由，實為指摘原確定裁判或前次之再審裁判如何違
    法，而對該聲明不服之再審判決或裁定，則毫未指明有如何
    法定再審理由。此種情形，可認為未合法表明再審理由，逕
    以其再審（再審之訴或聲請再審）為不合法駁回之（最高法
    院69年度第3次民事庭會議決定㈠）。查聲請人對原確定裁定
    聲請再審，惟其民事第六次再審聲請調卷調查證據及理由㈠
    狀所載，係指摘兩造間請求返還押租金強制執行事件有枉法
    裁判，及前程序確定裁判如何違法，並未敘明原確定裁定有
    何合於民事訴訟法第496條第1項第1款再審事由之具體情形
    ，難謂合法表明再審理由，依前揭說明，其聲請自非合法，
    應予駁回。
五、據上論結，本件再審之聲請為不合法，爰裁定如主文。
中　　華　　民　　國　　110 　年　　7 　　月　　 28 　日
                  民事第十九庭  
                      審判長法  官  魏麗娟
                            法  官  陳慧萍
                            法  官  潘進柳
正本係照原本作成。
不得抗告。
中　　華　　民　　國　　110 　年　　7 　　月　　29　　日

　　　　　　　　　　　　　  書記官　廖婷璇